臺灣臺北地方法院刑事判決　　　　　　　94年度訴字第1219號
　　公　訴　人　臺灣臺北地方法院檢察署檢察官
　　被　　　告　甲○○
上列被告因違反槍砲彈藥刀械管制條例案件，經檢察官提起公訴
（九十四年度偵字第一二五七一號），嗣因被告就被訴事實為有
罪之陳述，經本院告知簡式審判程序意旨，並聽取公訴人及被告
之意見後，本院合議庭裁定由受命法官獨任依簡式審判程序審理
，茲判決如下：
    主    文
甲○○未經許可持有子彈，處有期徒刑肆月，併科罰金新台幣壹
萬元，徒刑如易科罰金，罰金如易服勞役，均以佰元折算壹日
。扣案如附表所示之物沒收。
    犯罪事實
一、甲○○明知未經許可，不得持有子彈，民國九十三年八月間
    某日，在臺北縣新店市○○路附近向鄭志銘（已死亡）取得
    改造子彈七顆而持有。嗣於九十四年七月十一日凌晨四時三
    十分許，甲○○駕駛五二六六－ＤＹ自小客車，搭載不知情
    之余俊賢，行經臺北市○○區○○街五十號前，適台北縣政
    府警察局中山分局（下稱中山分局）員警於該處執行臨檢盤
    查，經甲○○同意出示隨身物品，並當場扣得上開子彈七顆
    （其中二顆已因鑑定需要試射而擊發），而知上情。
    理    由
壹、程序方面：
    按本件被告甲○○所犯係死刑、無期徒刑、最輕本刑為三年
    以上有期徒刑以外之罪，其於準備程序就前揭被訴事實為有
    罪之陳述，經法官告知簡式審判程序之旨，並聽取其與公訴
    人之意見後，本院認無不得或不宜改依簡式審判程序進行之
    處，爰依刑事訴訟法第二百七十三條之一第一項、第二百八
    十四條之一，裁定本件由受命法官獨任進行簡式審判程序，
    合先敘明。
貳、實體方面：
一、證據之認定：
    被告甲○○就其於前開時、地，自鄭志銘處收受如犯罪事實
    欄一所述改造子彈七顆後而持有，並於九十四年七月十一日
    凌晨四時三十分許攜帶該等子彈外出，為警查獲等事實，於
    警詢、檢察官偵查及本院審理時均自白不諱（見偵查卷第七
    頁至第十一頁調查筆錄、第三十六頁訊問筆錄，及本院九十
    四年十月七日審判筆錄參照），並與證人余俊賢於警詢之證
    述相符（偵查卷第十二頁至第十三頁調查筆錄參照）。且扣
    案之改造子彈經送內政部警政署刑事警察局以性能檢驗法、
    試射法鑑驗，鑑驗結果為：扣案之改造子彈係口徑九釐米金
    屬彈頭之土造子彈，經採樣二顆試射，均可擊發，認均具殺
    傷力等情，有該局九十四年七月十九日刑鑑字第０九四０一
    ０六六一四號槍彈鑑定書及照片一幀附卷足憑（偵查卷第四
    十四頁至四十六頁參照），堪認扣案之改造子彈均具殺傷力
    。是本件扣案子彈屬槍砲彈藥刀械管制條例第四條第一項第
    二款所稱之子彈，為槍砲彈藥刀械管制條例所規定之違禁物
    。本院依上開補強證據皆足資擔保被告於本院審理中所為之
    上開任意性自白具有相當程度之真實性，而得使本院確信被
    告前述自白之犯罪事實確屬真實，從而依刑事訴訟法第一百
    五十六條第一項「被告之自白，非出於強暴、脅迫、利誘、
    詐欺、疲勞訊問、違法羈押或其他不正之方法，且與事實相
    符者，得為證據。」及第二項「被告或共犯之自白，不得作
    為有罪判決之唯一證據，仍應調查其他必要之證據，以察其
    是否與事實相符。」規定，本院自得依被告前述自白及各該
    補強證據認定被告確有上開犯行，本件事證明確，被告之犯
    行堪以認定。
二、論罪科刑之法律適用：
  (一)按未經許可，無故持有槍、彈罪，其持有之繼續，為行為之
    繼續，至持有行為終了時，均論為一罪，不得割裂。本件所
    記載之犯罪事實，被告於九十三年八月間某日自鄭志銘處取
    得改造子彈七顆而持有，雖係在槍砲彈藥刀械管制條例九十
    四年一月二十六日修正公布施行前，然其持有行為繼續至九
    十四年七月十一日始被查獲，其持有行為之終了既在該條例
    修正公布施行後，自無行為後法律變更可言，應適用修正後
    之槍槍砲彈藥刀械管制條例，先予敘明（最高法院八十八年
    度台上字第四六０八號、八十七年度台上字第三九八三號、
    八十八年度台上字第七０一二號判決意旨參照）。且被告開
    始持有附表所示之子彈之行為時槍砲彈藥刀械管制條例第十
    二條第四項「未經許可，持有、寄藏或意圖販賣而陳列子彈
    者，處五年以下有期徒刑，併科新臺幣三百萬元以下罰金」
    之規定，修正後之槍砲彈藥刀械管制條例並未修正第十二條
    第四項之規定，其法定刑均相同，自不生新舊法比較之問題
    併予敘明。是核被告甲○○所為，係犯槍砲彈藥刀械管制條
    例第十二條第四項之未經許可持有子彈罪。
  (二)爰審酌被告並未實際將改造子彈取出使用、對社會尚未造成
    實際損害、及被告犯罪之動機、目的、手段、暨其智識程度
    、犯罪所生之危險或損害、犯罪後坦承之態度等一切情狀，
    判處如主文所示之刑，並就徒刑部分諭知易科罰金、罰金部
    分諭知易服勞役之折算標準。另扣案如犯罪事實欄所載之改
    造子彈五顆（由於其中二顆已因鑑定需要而試射擊發，則以
    該本應沒收之物於本院為本件裁判時之狀態，應認已不存在
    ，爰不為沒收該彈殼二顆之諭知，卷附最高法院八十五年度
    台上字第二五０三號判決意旨參照），為非經主管機關許可
    不得持有之物，屬違禁物，應依刑法第三十八條第一項第一
    款之規定沒收。
據上論斷，應依刑事訴訟法第二百七十三條之一第一項、第二百
九十九條第一項前段，槍砲彈藥刀械管制條例第十二條第四項，
刑法第十一條前段、第三十八條第一項第一款、第四十一條第一
項、第四十二條第二項前段，現行法規所定貨幣單位折算新台幣
條例第二條，罰金罰鍰提高標準條例第二條，判決如主文。
本案經檢察官蘇維達到庭執行職務。
中　　華　　民　　國　　94　　年　　10　　月　　21　　日
　　　　　　　　　刑事第九庭法　官　葉珊谷
以上正本證明與原本無異。
如不服本判決，應於判決送達後10日內，向本院提出上訴狀。
　　　　　　　　　　　　　　書記官　顏淑華
中　　華　　民　　國　　94　　年　　10　　月　　21　　日
附錄本案論罪科刑法條全文：
槍砲彈藥刀械管制條例第十二條：
未經許可，製造、販賣或運輸子彈者，處一年以上七年以下有
期徒刑，併科新台幣五百萬元以下罰金。
未經許可，轉讓、出租或出借子彈者，處六月以上五年以下有
期徒刑，併科新台幣三百萬元以下罰金。
意圖供自己或他人犯罪之用，而犯前二項之罪者，處三年以上
十年以下有期徒刑，併科新台幣七百萬元以下罰金。
未經許可，持有、寄藏或意圖販賣而陳列子彈者，處五年以下
有期徒刑，併科新台幣三百萬元以下罰金。
第一項至第三項之未遂犯罰之。
附表：
┌──┬─────┬────┬────────────┐
│編號│ 物品名稱 │ 數  量 │扣 押 物 品 清 單 編 號 │
├──┼─────┼────┼────────────┤
│    │          │        │臺灣臺北地方法院檢察署檢│
│ １ │ 改造子彈 │ 伍  顆 │察官九十四年度青保管字第│
│    │          │        │六三四號編號１          │
└──┴─────┴────┴────────────┘
